【裁判字號】    99,訴,237
【裁判日期】    990820
【裁判案由】    損害賠償
【裁判全文】
臺灣雲林地方法院民事判決               99年度訴字第237號
原      告  邱慶章
訴訟代理人  蕭貴珍
被      告  蘇陳速桑
訴訟代理人  施裕琛律師
複  代理人  施登煌律師
上列當事人間因過失傷害等案件，經原告提起刑事附帶民事訴訟
請求損害賠償，經本院虎尾簡易庭裁定移送前來（99年度虎交簡
附民字第5 號），本院於民國99年08月12日言詞辯論終結，判決
如下：
    主      文
被告應給付原告新臺幣壹拾萬陸仟伍佰壹拾玖元，及自民國九十
九年四月十三日起至清償日止，按年息百分之五計算之利息。
原告其餘之訴駁回。
訴訟費用由被告負擔百分之三，餘由原告負擔。
本判決第一項原告勝訴部分得假執行。但被告如以新臺幣壹拾萬
陸仟伍佰壹拾玖元，為原告預供擔保後，得免假執行。
原告其餘假執行之聲請駁回。
    事實及理由
壹、程序部分：
    按因犯罪而受損害之人，於刑事訴訟程序得附帶提起民事訴
    訟，對於被告及依民法負賠償責任之人，請求回復其損害；
    又法院認為原告之訴不合法或無理由者，應以判決駁回之，
    刑事訴訟法第487 條第1 項及第502 條第1 項分別定有明文
    。本件原告於刑事訴訟程序附帶提起民事訴訟請求被告賠償
    損害，其中請求被告賠償機車修理費用新臺幣（下同）5,20
    0 元部分，並非被告被訴過失傷害犯罪事實所生之損害，依
    上揭規定意旨，原告此部分之訴不合法，原應由受理之刑事
    庭以判決駁回。雖本院刑事庭未依上開規定判決駁回原告之
    訴，而逕以裁定移送本院審理，然該部分之起訴既不合法，
    應由本院依民事訴訟法第249 條第1 項第6 款規定駁回。
貳、實體部分：
一、原告起訴主張：
(一)、被告於民國98年06月29日07時許，駕駛車牌號碼NUJ-796 號
    重型機車，途經雲林縣元長鄉內寮村崙仔14電桿前之無號誌
    交岔路口時，本應注意其駕車行經無號誌交岔路口為左方車
    時，應暫停讓右方車先行，而依當時現場狀況又無不能注意
    之情事，竟仍不注意，未暫停讓右方車先行即貿然通過該無
    號誌交岔路口，適其右方駕駛車牌號碼2HA-978 號重型機車
    之原告，亦應注意其駕車行經無號誌交岔路口，應減速慢行
    做隨時停車之準備，而依當時現場狀況，亦無不能注意之情
    事，亦不注意減速慢行做隨時停車之準備，即貿然通過該無
    號誌交岔路口，兩車因此發生碰撞。被告因而倒地受有左側
    尖峰鎖骨關節脫臼之傷害，原告則因而倒地受有頭部外傷合
    併顱骨骨折、多部位擦傷之傷害。被告及原告均因上開過失
    傷害行為，經臺灣雲林地方法院檢察署檢察官以99年度調偵
    字第5 號聲請簡易判決處刑，本院則以99年度虎交簡字第21
    號刑事簡易判決，判處被告有期徒刑3 月，如易科罰金，以
    1,000 元折算1 日；判處原告拘役30日，如易科罰金，以1,
    000 元折算1 日確定。
(二)、按因故意或過失，不法侵害他人之權利者，負損害賠償責任
    ；不法侵害他人之身體或健康者，對於被害人因此喪失或減
    少勞動能力或增加生活上之需要時，應負損害賠償責任；不
    法侵害他人之身體、健康、名譽、自由、信用、隱私、貞操
    ，或不法侵害其他人格法益而情節重大者，被害人雖非財產
    上之損害，亦得請求賠償相當之金額；不法毀損他人之物者
    ，被害人得請求賠償其物因毀損所減少之價額。民法第184
    條第1 項前段、第193 條第1 項、第195 條第1 項、第196
    條分別定有明文。
(三)、原告因本件車禍受有之損害共計3,154,800 元，請求賠償之
    範圍如下：
１、醫療費用及增加生活上需要之支出共計77,170元：
(1)、醫療費用元2,170 元：
    因本件車禍之發生係在原告上班途中，以職災身分就醫無部
    分負擔，自負額共計2,170 元。
(2)、看護費用60,000元：
    原告因本件車禍受有上開傷害，受傷期間，由原告之妻子看
    護，依原告妻子薪資每日2,000 元計算，看護30日，共計
    60,000元【2,000 元×30天＝60,000元】。
(3)、醫療關係費15,000元：
    原告因本件車禍受有上開傷害，98年07月06日自中國醫藥大
    學北港附設醫院出院後，陸續回診接受治療共計10次，每次
    回診皆由妻子請假陪同，造成妻子損失15,000元之收入【10
    次×1,500 元＝15,000元】。
２、機車修理費用5,200 元：
    被告駕車肇事，除造成原告身體受傷外，並撞損原告所騎乘
    之機車，原告支出修理費用5,200 元。
３、工作損失部分360,000元：
    原告於本件車禍受傷前任職嘉義縣民雄工業區三太造機公司
    之大卡車司機，每月薪資約40,000元。又原告自98年06月29
    日因本件車禍受傷後至99年03月31日止，共計9 個月無法工
    作，為此請求被告賠償此9 個月不能工作之損失計360,000
    元【計算式：40,000元×9 月＝360,000 元】。
４、減少勞動能力之損失1,712,432元：
    原告於本件車禍受傷前任職嘉義縣民雄工業區三泰造機公司
    之大卡車司機，每月薪資約40,000元。原告因本件車禍所受
    之傷害，評估日後無法再從事原有工作，有中國醫藥大學北
    港附設醫院診斷證明書可憑。原告為52年01月25日生，因本
    件車禍受傷時為47歲，至行政院勞工委員會規定之工作退休
    年齡65歲尚有18年，喪失勞動能力損害符合強制汽車責任保
    險殘廢給付標準表第一項第七等級者之標準，喪失勞動能力
    36.67%，依霍夫曼係數計算，計算18年之勞動能力損失為
    1,712,432 元【計算式：40,000元（薪資）×12（個月）×
    18年（喪失勞動力年數）×54.00000000%（18年霍夫曼係數
    ）×440/1200（比照勞保失能比例表計算）＝1,712,432 元
    （元以下四捨五入）】
５、精神慰撫金1,000,000元：
    原告因本件車禍，致受有上開傷害及器質性之精神問題，對
    原告及原告家人造成之傷害甚鉅，並對原告之社會活動功能
    影響甚大。爰請求被告賠償精神慰撫金1,000,000 元。
６、從而，原告因本件車禍所受損害為3,154,800 元【2,170 元
    ＋60,000元＋15,000元＋5,200 元＋360,000 元＋1,712,43
    2 元＋1,000,000 元＝3,154,800 元，佰元以下捨棄】。
(四)、綜上，原告爰依侵權行為法律關係，請求被告賠償原告之損
    害，並聲明：1.被告應給付原告3,154,800 元，及自起訴狀
    繕本送達翌日起至清償日止，按年息5%計算之利息。2.訴訟
    費用由被告負擔。3.原告願供擔保請准宣告假執行。
二、被告則以：
(一)、關於請求金額部分：
１、對於醫療費用2,170 元及機車修理費用5,200 元不爭執。
２、就喪失勞動能力部分：
    原告稱月薪40,000元，已不能從事司機之工作，未見證明且
    與事實不符。因原告所受傷害為顱骨破裂及擦傷，均已完全
    復原，原告於本案起訴前之調解程序，歷次均自行騎乘機車
    到庭，其身體、行動、言語均無任何異狀，顯無不能工作之
    情形，其請求喪失勞動能力之損害，顯屬無據。
３、工作損失部分：
    起算期間與喪失勞動能力請求重疊，重複請求。
４、看護費用部分：
    原告所受之傷害並無看護之必要，亦無看謢必要之證明文件
    ，原告雖稱由其妻子充任看護，但原告之妻子有無因此請假
    充任看護而喪失薪資，則不得而知，亦未見其妻子之薪資證
    明。若以家屬充任看護者，看護費並不以該親屬實薪認定，
    最多以勞基法基本工資計算（因家屬實薪高於基本工資部分
    ，就其充任看護即屬奢侈費用而非必要費用）。
５、精神慰撫金部分：
    被告有極大之和解誠意，但原告高報損害額致被告無力負擔
    。另被告從未避不見面，主動申請調解，歷次均到，反而原
    告多次不到；同一原因事實，被告請求原告損害賠償之案件
    （本院99年度虎暫調字第71號），被告實估損害額，並急與
    原告以90,000元和解，原告於該他案表示如被告願意賠償50
    0,000 元即考慮和解，卻於本訴又充高賠償額6 倍，被告實
    無力負擔。
(二)、兩造係騎乘機車互撞均有過失，原告應按其過失比例承擔其
    自有之損害。
(三)、另原告受有之強制汽車責任險理賠應自其請求額中扣除。
(四)、並聲明：1.原告之訴駁回。2.訴訟費用由原告負擔。3.如受
    不利益判決，願供擔保，請准免為假執行。
三、兩造不爭執之事項：
(一)、被告於98年06月29日上午07時許，未考領駕駛執照，竟騎乘
    車牌號碼NUJ-796 號重型機車，自東往西行駛於雲林縣元長
    鄉○○村○○○道路，途經雲林縣元長鄉內寮村崙仔14電桿
    前之無號誌交岔路口時，本應注意行經無號誌交岔路口左方
    車應暫停讓右方車先行，而依當時現場狀況又無不能注意之
    情事，竟未注意，未暫停讓右方車先行即貿然通過該無號誌
    交岔路口，適原告騎乘車牌號碼2HA-978 號重型機車，由北
    往南沿雲林縣元長鄉○○○道路行駛，至該無號誌交岔路口
    ，原應注意駕車行經無號誌交岔路口，應減速慢行做隨時停
    車之準備，而依當時現場狀況，並無不能注意之情事，亦未
    注意減速慢行做隨時停車之準備，即貿然通過該無號誌交岔
    路口，兩車因此發生碰撞。被告因而倒地受有左側肩峰鎖骨
    關節脫臼之傷害，原告則受有頭部外傷合併顱骨骨折、多部
    位擦傷之傷害。
(二)、被告及原告均因上開過失傷害行為，經臺灣雲林地方法院檢
    察署檢察官以99年度調偵字第5 號聲請簡易判決處刑，本院
    則以99年度虎交簡字第21號刑事簡易判決，判處被告有期徒
    刑3 月，如易科罰金，以1,000 元折算1 日；判處原告拘役
    30日，如易科罰金，以1,000 元折算1 日確定。
(三)、原告因本件車禍受傷，支出醫療費用2,170 元。
(四)、兩造同意原告之每月薪資以原告97年度薪資總所得445,934
    元除以12個月的平均薪資作為原告每月薪資。
四、兩造爭執事項：
(一)、原告因本件車禍受傷，是否有僱用看護及由原告配偶陪同原
    告至醫院門診之必要？如有必要得請求被告賠償看護費用及
    原告配偶請假之薪資損失金額若干？
(二)、原告是否因本件車禍而無法工作，期間多久，得請求被告賠
    償其工作收入損失之金額為何？
(三)、原告因本件車禍所受之傷害於治療後，是否仍有減少勞動能
    力之情形？如有減少比例為何？得請求被告賠償其減少勞動
    能力損失之金額若干？
(四)、原告得請求被告賠償其精神上損害之金額為何？
(五)、原告與有過失之比例為何？
五、本院之判斷：
(一)、原告主張，被告於上開時、地，騎乘車牌號碼NUL-796 號機
    車，行經上開肇事地點時，因疏未注意行經無號誌交岔路口
    時，左方車應讓右方車先行，即貿然通過該無號誌交岔路口
    ，與其右方騎乘車牌號碼2HA-978 號機車之原告發生碰撞，
    致原告人車倒地，受有頭部外傷合併顱骨骨折，多部位擦傷
    之傷害，被告並因本件過失傷害行為，經臺灣雲林地方法院
    檢察署以99年度調偵字第5 號向本院聲請刑事簡易判決處刑
    ，並經本院以99年度虎交簡字第21號刑事判決判處有期徒刑
    3 月，如易科罰金，以1,000 元折算1 日確定等情，業經調
    閱本院99年度虎交簡字第21號過失傷害案件全卷查明無訛。
    被告對於就本件車禍之發生其有過失一節，亦不爭執，堪信
    被告於肇事之際，確因疏未注意暫停讓原告之車輛先行，即
    貿然駛入無號誌交岔路口，致與原告騎乘之機車互相碰撞，
    而有過失甚明。
(二)、從而，被告上開過失行為與原告所受上開傷害間，顯有相當
    因果關係，被告自應負過失侵權行為責任，亦堪認定。則就
    原告據以請求被告賠償之項目及金額，應否准許，分述如下
    ：
１、按因故意或過失，不法侵害他人之權利者，負損害賠償責任
    ；不法侵害他人之身體或健康者，對於被害人因此喪失或減
    少勞動能力或增加生活上之需要時，應負損害賠償責任；不
    法侵害他人之身體、健康、名譽、自由、信用、隱私、貞操
    ，或不法侵害其他人格法益而情節重大者，被害人雖非財產
    上之損害，亦得請求賠償相當之金額。民法第184 條第1 項
    前段、第193 條第1 項、第195 條第1 項前段分別定有明文
    。又慰藉金之賠償須以人格權遭遇侵害，使精神上受有痛苦
    為必要，其核給之標準固與財產上損害之計算不同，然非不
    可斟酌雙方身分資力與加害程度，及其他各種情形核定相當
    之數額（最高法院51年臺上字第223 號判例意旨參照）。職
    是，人格權遭侵害而受有精神上之痛苦，於請求賠償精神慰
    撫金時，其核給標準須參酌實際加害情形、被害人之身分、
    地位與加害人之經濟狀況等定之。
２、增加生活上需要部分：
(1)、醫療費用：
    原告主張其因本件車禍受有上開傷害，支出醫療費用共計2,
    170 元，業據其提出中國醫藥大學北港附設醫院、嘉義長庚
    紀念醫院之收據及診斷證明書等為證，被告對於原告所請求
    之醫療費用並不爭執，原告請求之醫療費用屬合理與必要之
    醫療費用支出，原告請求被告賠償此部分之醫療費用，即有
    理由。故原告請求被告賠償其因本件車禍受傷就醫之費用2
    ,170元，均屬必要之醫療費用，應予准許。
(2)、看護費用：
    原告另主張其98年06月29日發生車禍受傷後，由原告之妻子
    看護，依原告妻子薪資每日2,000 元計算，看護30日，共計
    60,000元云云。然依中國醫藥大學北港附設醫院之病歷資料
    顯示，原告車禍後，至該院急診，當時傷處為右後枕血腫5
    ×1 公分、左手大姆指2 處擦傷1 ×0.5 公分、左手第2指
    擦傷1 ×0.5 公分、右手第4 指2 處擦傷分別為0.3 公分、
    0.5 公分、右小腿擦傷3 ×1 公分、左小腿後面擦傷3 ×2
    公分，再次檢查發現頭骨有凹陷情形，有嘔吐一次，無出血
    情形，醫師指示先入加護病房觀察（見本院卷第76頁）。醫
    院嗣後為原告作腦部掃描檢查，結果發現原告顱內無損傷，
    腦室完整無缺，無大量損傷、無中線移位，除枕骨凹陷外，
    無其他發現（見本院卷第80頁），且除上開頭部症狀外，其
    餘放射線檢查並未發現異常（見本院卷第81、82頁）。而依
    該院出院病歷摘要記載，原告並未接受手術治療，亦無其他
    合併症，各項檢查結果大致均正常，出院指示僅有出院衛教
    及出院計劃（見本院卷第83頁）。再參酌原告住院期間之護
    理記錄記載，原告於98年06月29日下午02時辦理入院手續後
    ，護理人員交還原告衣褲，當時原告意識清醒，有嘔吐及頭
    暈之情形，腦部掃描無出血情形，醫師指示入加護病房觀察
    ，協助原告整理衣物，並告知加護病房會客時間及簽自費同
    意書；同日下午05時10分會客時間家屬來訪；同日下午07時
    舒適情況改善，並無嘔吐情形；98年06月30日凌晨01時20分
    原告自行翻身，四肢活動力佳可自行翻身；同日早晨07時協
    助原告執行口腔清潔；同日上午10時30分家屬前來探視；同
    日下午04時30分、晚間07時10分、晚間10時30分均自行翻身
    ；同日下午06時30分原告主訴有時會頭痛，但並無嘔吐，晚
    上吃飯，目前無嘔吐；同日下午06時40分會客時請家人協助
    帶原告平日自備藥物讓醫師了解：同日晚間09時無嘔吐情形
    ；98年07月01日原告身上擦傷處傷口外觀乾淨，無滲血、滲
    液情形；同日上午11時會客時間，原告配偶前來探視。醫師
    解釋病情，告知因病情較好轉，轉普通病房；同日下午01
    時40分原告轉入普通病房，精神可，無不適；98年07月02
    日上午09時及其後至98年07月06日出院期間，原告身上多處
    擦傷已漸結痂等語，有該護理記錄在卷可稽（見本院卷第85
    頁至第91頁）。綜合上情，顯示原告除頭部後枕骨處有凹陷
    骨折，致車禍發生未久有頭暈、頭痛及一次之嘔吐情形外，
    其餘四肢擦傷均屬輕微之皮肉傷害，並不影響其四肢活動能
    力。而原告固因頭部後枕骨骨折而住進加護病房觀察，但在
    加護病房期間，其親屬均僅特定會客時間始能探視原告，其
    餘時間家屬並未在加護病房內，原告配偶自不可能在此期間
    為其看護，且依護理記錄所載，原告仍可為自行翻身、吃飯
    等日常生活所需之行為，護理記錄內復未載明原告無法自行
    處理日常生活所需之行為能力，而有僱用看護之必要，參以
    原告住院期間自98年06月29日至98年07月05日，僅有7 日，
    時間不長，其中3 日入住加護病房，家屬無法進入照料，僅
    可定時探視，轉出普通病房後，其情形即已有好轉，應更無
    僱用看護之必要。再者，該院之出院病歷摘要於出院指示一
    欄，亦未指示原告應長期照護，原告於98年07月06日出院後
    ，隨即於翌日即98年07月07日至任職之三太造機廠股份有限
    公司工作，且職務並未變動，仍繼續擔任貨車司機等情，皆
    難以認定原告因本件車禍所受傷害，有僱用看護30日協助其
    日常生活起居之必要，原告請求被告給付看護費用60,000元
    ，難認有據。
(3)、原告配偶陪同原告門診之薪資損害部分：
    原告主張其出院後，仍須陸續回診接受治療共計10次，每次
    回診皆由其妻請假陪同，其妻每日收入1,500 元，陪其回診
    10次受有15,000元之收入損失云云。惟原告既於98年07月07
    日起，即可獨自擔任貨車司機工作，生活起居及行動能力等
    均無缺損，顯然回診亦無必要由其妻陪同，原告此部分主張
    ，難謂可採。其次，茍原告確有必要由其妻陪同回診，使其
    妻因請假而無法工作受有收入損失，受損害者，亦為原告配
    偶，並非原告本身，原告既無此部分之損害，何能請求被告
    填補，是原告此部分請求，亦屬無據。
３、減少勞動能力及工作收入損失部分：
    原告復主張因本件車禍發生自98年06月29日起至99年03月31
    日止，共計9 個月期間無法工作，每月薪資約40,000元，共
    受有無法工作之薪資損害360,000 元。且原告因本件車禍所
    受之傷害評估日後無法再從事原有工作，原告為52年01月25
    日生，本件車禍受傷時為47歲，至行政院勞工委員會規定之
    工作退休年齡65歲尚有18年，喪失勞動能力36.67%，計算18
    年之勞動能力損失為1,712,432 元云云。原告固於98年06月
    29日至同年07月05日因本件車禍受傷住院，同年07月06日始
    出院，並提出身心障礙手冊證明其有輕度精神障礙，依中國
    醫藥大學北港附設醫院及嘉義長庚醫院之診斷證明書及病歷
    資料，亦記載原告有創傷症候群及記憶力減退之情形，惟上
    開原告提出之證據資料及本院調取之病歷資料，並未就原告
    是否不能工作，或勞動能力是否有所減損有所說明，及指出
    依據之理由與證據，尚無法證明原告於治療後有不能勝任原
    本工作，而有勞動能力減損之情事。更何況，依原告任職之
    三太造機廠股份有限公司99年07月12日（管）字第99010006
    號函所述，原告於該公司出貨組擔任貨車司機一職，98年06
    月29日上班途中車禍受傷後，一直到（同年）07月06日均是
    公傷假，（同年）07月07日才銷假上班。原告於公傷假期間
    工資仍正常發放沒有減少，至於受傷前及受傷後薪資並未作
    任何調整，職務亦未變動仍維持貨車司機一職等語在卷（見
    本院卷第59頁），則原告住院期間所任職公司既仍如數支付
    薪資予原告，並無減少金額，原告即無損害可言，無從要求
    被告賠償其住院期間不能工作之收入損失。另原告於出院後
    翌日即至任職公司工作，所從事工作與本件車禍發生前相同
    ，職務並無調整，薪資亦未減少，依卷附稅務電子閘門財產
    所得調件明細表所示，原告97年自任職公司領取所得為445,
    934 元，98年度自任職公司領取所得為449,786 元，可見原
    告98年間雖因本件車禍受傷，但總所得仍高於未受傷之97年
    度總所得，原告縱有上述創傷症候群或記憶力減退之情形，
    仍能勝任原本之工作，勞動能力並無減損，故原告請求被告
    賠償其工作收入損失及勞動能力減損之損害，要屬無據。
４、精神慰撫金部分：
    原告因本件車禍身體受有前述傷害，其精神上確因之感覺痛
    苦，堪以認定，本院審酌原告為虎尾高級農工職業學校畢業
    ，目前擔任貨車司機一職，97年度總收入為445,934 元，98
    年度總收入為449,786 元，名下無任何財產；被告則為小學
    肄業，擔任臨時工，97年度總收入為23,415元，98年度總收
    入為19 ,129 元，名下有二筆田賦及一幢房屋，財產總值
    3,216,220 元等情，業據兩造陳明在卷，並有本院調閱稅務
    電子閘門財產調件明細表、原告之畢業證書等在卷可參，及
    兩造身分、社會地位、智識水準與原告所受損害程度等一切
    情形，認原告請求被告賠償精神慰撫金以150,000 元為適當
    ，逾此部分之請求，尚難准許。
５、從而，原告因本件車禍所受損害為152,170元（計算式：2,
    170 元＋150,000 元＝152,170 元）。
六、此外，損害之發生或擴大，被害人與有過失者，法院得減輕
    賠償金額，或免除之。民法第217 條第1 項定有明文。又民
    法第217 條第1 項規定之目的，在謀求加害人與被害人間之
    公平，故在裁判上法院得以職權減輕或免除之（最高法院74
    年臺上字第1170號、85年臺上字第1756號判例意旨參照）。
    又行經無號誌交岔路口，左方車應暫停讓右方車先行。行經
    無號誌交岔路口，應減速慢行，作隨時停車之準備。道路交
    通安全規則第102 條第1 項第2 款、第93條第1 項第2 款定
    有明文。經查，本件車禍經臺灣省嘉雲區車輛行車事故鑑定
    委員會鑑定意見書認為：蘇陳速桑無照駕駛普通重機車，行
    經無號誌交岔路口，左方車未暫停讓右方車先行，為肇事主
    因。邱慶章駕駛普通重機車，行經無號誌交岔路口，未減速
    慢行，作隨時停車之準備，為肇事次因，則原告對本件車禍
    事故發生損害之擴大亦與有過失，應堪認定。因此原告既與
    有過失，依前開說明，即應適用過失相抵之原則。從而本院
    審酌本件車禍事故之發生，原告亦有未減速慢行，作隨時停
    車準備之過失，認原告應負之過失責任應佔30% ，被告應負
    之過失責任為70% 。則本件權衡兩造之過失比例後，應減輕
    被告賠償之金額30% ，亦即被告應賠償原告之金額為106,51
    9 元（計算式152,170 元×70%=106,519 元）。
七、再按給付無確定期限者，債務人於債權人得請求給付時，經
    其催告而未為給付，自受催告時起，負遲延責任。其經債權
    人起訴而送達訴狀或依督促程序送達支付命令，或為其他相
    類之行為者，與催告有同一之效力。民法第229 條第2 項定
    有明文。故被告於收受原告起訴狀繕本翌日即應負遲延責任
    。又遲延之債務，以支付金錢為標的者，債權人得請求依法
    定利率計算之遲延利息。及應負利息之債務，其利率未經約
    定，亦無法律可據者，週年利率為百分之5 ，分別為民法第
    233 條第1 項前段及第203 條所明定。因本件起訴狀繕本係
    於99年04月07日寄存鹿寮派出所，無從知悉被告領取之時間
    ，但被告於99年04月13日已具狀答辯，顯見99年04月12日起
    訴狀應已送達於被告收受。是本件原告基於侵權行為之法律
    關係，請求被告賠償原告106,519 元及自起訴狀繕本送達被
    告之翌日即99年04月13日起至清償日止，按年息5%計付遲延
    利息，洵屬有據，應予准許。逾此部分之請求，為無理由，
    應予駁回。
八、原告主張其於受傷後30日內有必要僱用看護，且因本件車禍
    受傷而有9 個月期間完全不能工作，治療後仍有勞動能力減
    損之情形，聲請將本件送請醫院鑑定是否有上開情事，因依
    本院調閱之病歷資料及原告任職公司提供之相關證據資料，
    已足判斷原告並無其所主張之情形，業如前述，是原告請求
    送醫院鑑定其是否有上述情形，核無必要，聲請駁回，附此
    敘明。又本件事證已臻明確，兩造其餘攻擊、防禦方法，均
    與判決結果不生影響，爰不一一論述，併此敘明。
九、另本判決原告勝訴部分，係所命給付之金額未逾500,000 元
    之判決，依民事訴訟法第389 條第1 項第5 款規定，應依職
    權宣告假執行，此部分雖經原告陳明願供擔保請准宣告假執
    行，惟其聲請不過促請法院職權發動，本院無庸就其聲請為
    准駁之裁判，附此敘明。又被告陳明願供擔保免為假執行，
    經核原告勝訴部分，核無不合，爰酌定相當擔保金額宣告之
    。至於原告敗訴部分，其假執行宣告之聲請亦失所附麗，應
    併予駁回。
十、訴訟費用負擔之依據：民事訴訟法79條。
中    華    民    國    99    年    8     月    20    日
                  民事第二庭    法  官  李秋瑩
以上正本係照原本作成。
如對本判決上訴，須於判決送達後20日內向本院提出上訴狀。如
委任律師提起上訴者，應一併繳納上訴審裁判費。
中    華    民    國    99    年    8     月    20    日
                                書記官  蘇紋泙

司法院資訊處製作；財團法人民間司法改革基金會備份。
